# 请教陈版：采购端的售后应如何进行账务处理？

提问人：Winkeytan 时间：2022-08-25 12:14:14
陈版您好，我们跟供应商采购的货物，如果发生质量问题需要供应商完成维修或换新（该货物可能是已经销售过被客友退回的，也可能尚未销售），我们梳理的处理方案如下，请问是否准确呢？如不准确，应如何处理？
1 、如果供应商免费处理：该库存的成本没发生任何变化，不用做任何账务处理。
2 、如果供应商收费维修或换新：
（ 1 ）如果这个产品是销售后退回的：
产生的支出均确认为销售费用-售后维修/换新费用
（ 2 ）如果这个产品还未销售过：
按原成本做采购退货出库，然后按原采购成本+新产生的支出，开一张新的采购单按新的成本重新入库。

回答人：chenyiwei
基本可以这样理解。但在 2 （ 2 ）的情形下，需关注重新入库的存货是否发生减值。